

Over mij

Ik ben een vastberaden en ambitieuze junior software ontwikkelaar van 18 jaar oud uit Goes. Ik sta bekend om mijn geduld, positiviteit en zelfstandigheid, evenals hun vermogen om obstakels te overwinnen. Naast het verfijnen van mijn vaardigheden in softwareontwikkeling, werkt ik ook als bijbaan bij AGF als medewerker voor Jumbo foodcorner in Goes

Werkervaring

2022 - heden
Jumbo foodcorner Goes
AGF medewerker

2021 - 2022Jumbo foodcorner GoesDKW medewerker

2020 - 2021
 Jumbo foodcorner Goes
 Slagerij medewerker

Skills

Talen

Hobbies

Auto`s spotten Auto rijden Boksen

Roï Eielts

Software Developer

Een kopje koffie is een must have 👙

Projecten

QR code scan app

omschrijving

• In dit project hebben we met een groep van 8 personen samengewerkt om een app te ontwikkelen waarmee studenten d.m.v. QR Code op hun telefoon (android/ios) kunnen in en uitchecken en hun werktijden bijhouden. We hebben SCRUM-methodologie toegepast, inclusief de rollen van Jr-Product Owner en Jr-Scrum Master.

Talen/tools

- Talen: Java, HTML/CSS, Javascript, Hibernate, swift.
- Tools: Eclipse, Visual studio code, Xcode, Android studio, Bitbucket, Jira, Confluence.
- Projectmanagement methodiek: Scrum

Pokémon game via console

omschrijving

 In dit project heb ik een gevarieerde Pokémon game ontwikkeld waarbij spelers nieuwe locaties kunnen ontdekken, Pokémons kunnen vangen en vechten tegen andere trainers, inclusief gymleiders. Spelers kunnen hun eigen Pokédex aanvullen door nieuwe soorten te vangen en hun team versterken door gevechten te winnen en ervaring op te doen

Talen/Tools

- Talen: Java.
- Tools: Eclipse/Intellij, Trello (planning)

Portfolio app/website

omschrijving

• In dit project heb ik zowel een Android applicatie als een website ontwikkeld. De applicatie is ontworpen om mijn vaardigheden in app-ontwikkeling te verbeteren, terwijl de website een gelijkaardige functionaliteit biedt. Beide, de app en de website zijn gebouwd met een gebruiksvriendelijke interface en bieden een eenvoudige navigatie voor de gebruikers.

Talen/Tools

- Android app: XML en Kotlin.
- website: HTML, PHP, Javascript en CSS, SQL
- Tools: Android studio, Visual studio code.

Opleiding

2020 - heden

Software developer (nv. 4) MBO Scalda, vlissingen

2016 - 2020

VMBO kader-mavo Ostrea Lyceum

Contact

Phone

31+ 06 11064183

Email

roieielts@gmail.com

Address

4451 EB, Heinkenszand, Nederland

Github

Bekijk mijn github

Linkedin

Bekijk mijn Linkedin